---
title: "作業1"
output: html_notebook
params:
  name: ["王小明","陳二"]
  id: [410677029,410677044]
  group: 8
---
請依狀況更改上面的name,id及group（分別代表組員姓名，學號及組號），但請勿更改下面三行的設定。  

***
姓名：`r params$name`  
學號：`r params$id`  
組號：`r params$group`  

***

請直接在本檔案作答，存檔時也無需另存新檔名。交作業時，只由「組長」送出pull request給我。

作業除了讓同學檢視課堂所學程式外，有些題目只會給你未教過的函數建議（純為建議，你也可以不使用），你必需使用Help或網路查尋去了解函數的正確使用；搜詢正確程式函數使用的能力，也是程式設計的基本功。

如果是程式的答案，請設立如下的chunk區塊並在裡面作答
```{r}
#你的程式答案
```

如果是文字答案，請設立沒有{r}的chunk區塊並在裡面作答。
```
你的文字答案。
```

# 教育與薪資 

一開始請執行
```{r}
rm(list=ls())
library(dplyr)
library(psych)
library(haven)
wage1 <- read_dta("http://fmwww.bc.edu/ec-p/data/wooldridge/wage1.dta")
```

1. 請依據此[連結](http://fmwww.bc.edu/ec-p/data/wooldridge/wage1.des)說明wage1資料的來源及變數代表意義。[其中potential experience指得是推估工作經驗年資]

  1. wage                     average hourly earnings         平均時薪
  2. educ                     years of education              教育年限
  3. exper                    years potential experience      工作經驗年資
  4. tenure                   years with current employer     在同雇主下的任期 
  5. nonwhite                 =1 if nonwhite                  =1為非白人
  6. female                   =1 if female                    =1為女性
  7. married                  =1 if married                   =1為已婚
  8. numdep                   number of dependents            需撫養的人
  9. smsa                     =1 if live in SMSA              =1為居住於大城市中
 10. northcen                 =1 if live in north central U.S =1為居住於美國北部
 11. south                    =1 if live in southern region   =1為居住於南部地區
 12. west                     =1 if live in western region    =1為居住於西部地區
 13. construc                 =1 if work in construc. indus.  =1為從事建築業
 14. ndurman                  =1 if in nondur. manuf. indus.  =1為從事從事製造耐久財
 15. trcommpu                 =1 if in trans, commun, pub ut  =1為從事運輸業、通訊業、公營事業
 16. trade                    =1 if in wholesale or retail    =1為從事零售或批發業
 17. services                 =1 if in services indus.        =1為從事服務業
 18. profserv                 =1 if in prof. serv. indus.     =1為從事專業服務業
 19. profocc                  =1 if in profess. occupation    =1為教授的職業
 20. clerocc                  =1 if in clerical occupation    =1為牧師的職業
 21. servocc                  =1 if in service occupation     =1為服務的職業
 22. lwage                    log(wage)                       對變數wage取自然對數log
 23. expersq                  exper^2                         對變數exper開平方
 24. tenursq                  tenure^2                        對變數tenure開平方
我們想要問："教育年限增加一年對勞動薪資的影響有多少？"
```{r}
wage1 %>% 
  lm(wage~educ,data=.)
```
教育年限增加一年勞動薪資增加54%

2. 請使用`psych::pairs.panels()`來描述教育年限(educ)與勞動薪資(wage)間的特質。在兩者的相關度上，有沒有那個變數取對數(log)會比較好？為什麼？
```{r}
library(psych)
wage1 %>% 
  select(educ,wage) %>%
  pairs.panels()
```
```{r}
wage1 %>% 
  dplyr::select(educ,wage) %>%
  dplyr::mutate_all(log) %>%
  pairs.panels()
```
教育年限取對數後分配會不接近常態不會比較好，而勞動薪資取對數後會趨近常態非配，沒有相關係數。

3. 請使用OLS估計以下的迴歸模型：
$$log(wage)=\beta_0+\beta_1 educ+\epsilon$$
```{r}
wage1 %>%
  lm(lwage ~educ,data=.)
```

4. 從資料裡選出兩個可能造成$\beta_1$OLS估計值帶有選擇性偏誤的變數，請說明理由並加以適當敍述統計量佐證。

exper,profocc

5. 延續上題，請完成對應複迴歸模型的估計。

```{r}
wage1 %>%
  lm(educ~exper+profocc,data = .)
```


6. 大致說來，教育年限12年表示高中畢業，大學畢業會有16年的教育，請問介於12年以上-16年以下的教育年限代表什麼？

表示高中畢業大學未畢業，可能是肄業包括退學或休學。

7. 取出教育年限介於12-16年（含上下限）的資料，分別計算以下三群教育年限勞動者的平均薪資：12年，13-15年，16年。
[hint: dplyr::filter(), dplyr::group_by(), dplyr::summarise(), cut()]

```{r}
dplyr::filter(wage1,educ==12) %>%
  dplyr::group_by(educ) %>%
  dplyr::summarise(wage=mean(wage))
```
```{r}
dplyr::filter(wage1,educ>=13,educ<=15) %>%
  dplyr::group_by(educ) %>%
  dplyr::summarise(wage=mean(wage))
```
```{r}
dplyr::filter(wage1,educ==16) %>%
  dplyr::group_by(educ) %>%
  dplyr::summarise(wage=mean(wage))
```
12年的平均薪資5.37，13-15年的平均薪資6.05，16年的平均薪資8.04

8. 在下一部份的文章閱讀練習裡，文章提到: 

> In a comparison of the earnings of people with degrees and people without them, those who start university but do not finish are lumped in with those who never started, even though they, too, will have paid fees and missed out on earnings. Their numbers are considerable. 

在問題7中我們計算了三群人的平均薪資。請問若要避免文章所描述的問題，你會如何計算一位高中生若選擇上大學他會得到的預期薪資好處。[只使用問題7的數字及三群人人數]

```{r}
filter(wage1,educ>=13,educ<=15)
```
有113個人高中畢業後就讀大學，但大學未畢業

```{r}
filter(wage1,educ==16)
```
(68/68+113)*8.04+(113/68+113)*6.05=6.8
6.8>5.37，我已上大學得到的預期薪資會比高中畢業來的好。

# 文章閱讀
[Going to university is more important than ever for young people.
But the financial returns are falling.](https://www.economist.com/news/international/21736151-financial-returns-are-falling-going-university-more-important-ever)

文章中有不少效應評估問句，及造成其無法直接進行簡單迴歸估計的選擇性偏誤原因，請將所有這樣的段落貼過來、寫下它的效應評估問句及造成選擇性偏誤的原因（文章中所提的，非自我發揮）。例如：

```
1. Policymakers regard it as obvious that sending more young people to university will boost economic growth and social mobility. ... But comparisons between countries provide little evidence of these links. Richer countries have more graduates, but that could be because there is more money to spare, and less urgency to start earning.

效應評估問句：越多人上大學該國經濟表現越好？

造成選擇性偏誤原因：「時間多錢多多」造成「越多人上大學」，「時間多錢多多」是「富有國家」常見現象，所以單純比較上大學比例高和低的國家，有可能只是在比誰的「時間多、錢多」。（這類的選擇性偏誤也稱為內生性偏誤。）
```
