---
title: "作業1"
output: html_notebook
params:
=======
  name: ["陳宜榛","周緬緬","林云方"]
  id: [??]
  group: 8
---
請依狀況更改上面的name,id及group（分別代表組員姓名，學號及組號），但請勿更改下面三行的設定。  

***
姓名：`r params$name`  
學號：`r params$id`  
組號：`r params$group`  

***

請直接在本檔案作答，存檔時也無需另存新檔名。交作業時，只由「組長」送出pull request給我。

作業除了讓同學檢視課堂所學程式外，有些題目只會給你未教過的函數建議（純為建議，你也可以不使用），你必需使用Help或網路查尋去了解函數的正確使用；搜詢正確程式函數使用的能力，也是程式設計的基本功。

如果是程式的答案，請設立如下的chunk區塊並在裡面作答
```{r}
#你的程式答案
```

如果是文字答案，請設立沒有{r}的chunk區塊並在裡面作答。
```
你的文字答案。
```

# 教育與薪資 

一開始請執行
```{r}
rm(list=ls())
library(dplyr)
library(psych)
library(haven)
library(knitr)
wage1 <- read_dta("http://fmwww.bc.edu/ec-p/data/wooldridge/wage1.dta")
```

1. 請依據此[連結](http://fmwww.bc.edu/ec-p/data/wooldridge/wage1.des)說明wage1資料的來源及變數代表意義。[其中potential experience指得是推估工作經驗年資]
【wage1資料的來源】
fmwww.bc.edu - Boston College的Wooldridge datasets
【變數代表意義】
1. wage 代表平均每小時的薪資（average hourly earnings）
2. educ 受教育年限(years of education）
3. exper推估工作經驗年資（years potential experience）
4. tenure每年就業人數（years with current employer）
5. nonwhite 種族差異（黑白人）（ =1 if nonwhite）
6. female性別差異（男女）（=1 if female）
7. married 婚姻差異（已未婚）（=1 if married）
8. numdep 家庭組成（家屬個數）（ number of dependents）
9. smsa 地區（是否住在標準美國大都市統計區）（=1 if live in SMSA）
10. northcen 地區（是否住在美國北部）（=1 if live in north central U.S）
11. south 地區（是否住美國南部）（ =1 if live in southern region）
12. west 地區（是否住美國西部）（=1 if live in western region）
13. construc 是否在建築業（=1 if work in construc. indus.）
14. ndurman   是否在非耐久財的製造業（=1 if in nondur. manuf. indus.）
15. trcommpu 是否在公共公營事業（=1 if in trans, commun, pub ut）
16. trade   是否為批發或零售商（ =1 if in wholesale or retail）
17. services 是否為服務業 =1 if in services indus.）
18. profserv 是否為專業服務產業  =1 if in prof. serv. indus.）
19. profocc 亮領職業 （=1 if in profess. occupation）
20. clerocc 白領職業 （ =1 if in clerical occupation）
21. servocc 藍領階級（ =1 if in service occupation）
22. lwage  將變數變動範圍縮減 log(wage)
23. expersq                  exper^2
24. tenursq                  tenure^2

我們想要問："教育年限增加一年對勞動薪資的影響有多少？"

2. 請使用`psych::pairs.panels()`來描述教育年限(educ)與勞動薪資(wage)間的特質。在兩者的相關度上，有沒有那個變數取對數(log)會比較好？為什麼？

沒有取log時，educ與wage的線性相關為0.41，wage有明顯的正偏態，變數變動的範圍頗大，所以以下嘗試對wage取對數，但不對educ取對數，因為educ的數值當中有0，取對數會讓數值呈現無限大。發現educ與log(wage)的相關係數變為0.43，其線性程度提高。

```{r} 
#【沒有取對數的狀況】
wage1 %>% 
  select(educ,wage) %>%
  pairs.panels()
#【對wage取對數的狀況】
wage1 %>% 
  select(educ,wage) %>%
  mutate(log(wage)) %>%
  pairs.panels()
```

3. 請使用OLS估計以下的迴歸模型：
$$log(wage)=\beta_0+\beta_1 educ+\epsilon$$
```{r}
wage1 %>% 
  lm(log(wage)~educ,data=.)
```

4. 從資料裡選出兩個可能造成$\beta_1$OLS估計值帶有選擇性偏誤的變數，請說明理由並加以適當敍述統計量佐證。

簡單迴歸可能有選擇偏誤問題，因為：
profocc：
如果是亮領職業的話，可能會比其他行業的立足點來的高，又立足點越高，其觀測值educ也越高，從數據相關性計算出educ與profocc兩者的相關係數有0.5967681，的確有明顯的顯著。進而可以推估，如果是亮領職業人士的話，其wage可能比較高，經計算得出兩者的相關係數為0.4417699，的確此變數影響educ與wage，故單純比較wage與educ的關係，有可能只是在反映「是否為亮領職業人士」

smsa：
如果住在美國大都會地區的話，可能本身的生活水準與機能都不錯，立足點相對其他地區的人來得高，當立足點越高，其educ也越高，從計算的數值得出educ與smsa兩者的相關係數0.2243087，的確顯著。所以如果是住在美國大都會地區的就業者，wage有可能越高，經由計算兩者的相關係數有0.1778852，的確有影響性，故單純比較wage與educ，有可能只是在反映「是否住在美國大都會地區」生活機能的好壞。
```{r}
#【建立方程式】
is_numeric<-function(x) all(is.numeric(x))
cor_wage<-function(x) cor(x,wage1$wage)

#【計算數與wage的相關係數】
wage1 %>%  
  select_if(is_numeric) %>%
  summarise_all(cor_wage) %>%
  kable()

#【計算數與educ的相關係數】
cor_educ<-function(x) cor(x,wage1$educ)
wage1 %>%  
  select_if(is_numeric) %>%
  summarise_all(cor_educ) %>%
  kable()
```



5. 延續上題，請完成對應複迴歸模型的估計。

6. 大致說來，教育年限12年表示高中畢業，大學畢業會有16年的教育，請問介於12年以上-16年以下的教育年限代表什麼？

7. 取出教育年限介於12-16年（含上下限）的資料，分別計算以下三群教育年限勞動者的平均薪資：12年，13-15年，16年。
[hint: dplyr::filter(), dplyr::group_by(), dplyr::summarise(), cut()]

8. 在下一部份的文章閱讀練習裡，文章提到: 

> In a comparison of the earnings of people with degrees and people without them, those who start university but do not finish are lumped in with those who never started, even though they, too, will have paid fees and missed out on earnings. Their numbers are considerable. 

在問題7中我們計算了三群人的平均薪資。請問若要避免文章所描述的問題，你會如何計算一位高中生若選擇上大學他會得到的預期薪資好處。[只使用問題7的數字及三群人人數]

# 文章閱讀
[Going to university is more important than ever for young people.
But the financial returns are falling.](https://www.economist.com/news/international/21736151-financial-returns-are-falling-going-university-more-important-ever)

文章中有不少效應評估問句，及造成其無法直接進行簡單迴歸估計的選擇性偏誤原因，請將所有這樣的段落貼過來、寫下它的效應評估問句及造成選擇性偏誤的原因（文章中所提的，非自我發揮）。例如：

```
1. Policymakers regard it as obvious that sending more young people to university will boost economic growth and social mobility. ... But comparisons between countries provide little evidence of these links. Richer countries have more graduates, but that could be because there is more money to spare, and less urgency to start earning.

效應評估問句：越多人上大學該國經濟表現越好？

造成選擇性偏誤原因：「時間多錢多多」造成「越多人上大學」，「時間多錢多多」是「富有國家」常見現象，所以單純比較上大學比例高和低的國家，有可能只是在比誰的「時間多、錢多」。（這類的選擇性偏誤也稱為內生性偏誤。）
```
