---
title: "作業1"
output: html_notebook
params:
  name: ["陳宜榛","周緬緬","林云方"]
  id: [710661113,710661123,710661124]
  group: 9
---
請依狀況更改上面的name,id及group（分別代表組員姓名，學號及組號），但請勿更改下面三行的設定。  

***
姓名：`r params$name`  
學號：`r params$id`  
組號：`r params$group`  

***

請直接在本檔案作答，存檔時也無需另存新檔名。交作業時，只由「組長」送出pull request給我。

作業除了讓同學檢視課堂所學程式外，有些題目只會給你未教過的函數建議（純為建議，你也可以不使用），你必需使用Help或網路查尋去了解函數的正確使用；搜詢正確程式函數使用的能力，也是程式設計的基本功。

如果是程式的答案，請設立如下的chunk區塊並在裡面作答
```{r}
#你的程式答案
```

如果是文字答案，請設立沒有{r}的chunk區塊並在裡面作答。
```
你的文字答案。
```

# 教育與薪資 

一開始請執行
```{r}
rm(list=ls())
library(dplyr)
library(psych)
library(haven)
library(knitr)
wage1 <- read_dta("http://fmwww.bc.edu/ec-p/data/wooldridge/wage1.dta")
```

1. 請依據此[連結](http://fmwww.bc.edu/ec-p/data/wooldridge/wage1.des)說明wage1資料的來源及變數代表意義。[其中potential experience指得是推估工作經驗年資]

```
 資料來源為Faculty Microcomputer Resource Center
 
 變數解釋
 1. wage                      平均每小時所得
  2. educ                     受教育年數
  3. exper                    推估工作經驗年資
  4. tenure                   現任工作的工作年數
  5. nonwhite                 =1，如果非白種人
  6. female                   =1，如果為女性
  7. married                  =1，如果已婚
  8. numdep                   家庭人數
  9. smsa                     =1 ，如果居住在標準美國大都市統計區
 10. northcen                 =1 ，如果居住在美國中北部
 11. south                    =1 ，如果居住在美國南部地區
 12. west                     =1 ，如果居住在美國西部地區
 13. construc                 =1 ，如果工作屬於建造業
 14. ndurman                  =1 ，如果工作屬於非耐用品的製造產業
 15. trcommpu                 =1 ，如果工作屬於國營交通運輸業
 16. trade                    =1 ，如果工作屬於批發或零售產業
 17. services                 =1 ，如果工作屬於服務業
 18. profserv                 =1 ，如果工作屬於教職業
 19. profocc                  =1 ，如果為具有專業技能的工作職位
 20. clerocc                  =1 ，如果為文書類的工作職位
 21. servocc                  =1 ，如果為服務類的工作職位
 22. lwage                    平均每小時所得取log
 23. expersq                  推估工作經驗年資的平方
 24. tenursq                  現任工作其工作年數的平方
```

我們想要問："教育年限增加一年對勞動薪資的影響有多少？"

2. 請使用`psych::pairs.panels()`來描述教育年限(educ)與勞動薪資(wage)間的特質。在兩者的相關度上，有沒有那個變數取對數(log)會比較好？為什麼？

```{r}
#沒有取對數
wage1 %>% 
  select(wage,educ) %>%
  pairs.panels()
```

```{r}
#對wage取對數
wage1 %>% 
  select(lwage,educ) %>%
  pairs.panels()
```

```
從都沒有取對數的圖中可以看出，對工資變數取對數會比較好。
因為工資變數為一個右偏分布，當我們對它取對數後，才能使其表現出更好的分布特性。
```

3. 請使用OLS估計以下的迴歸模型：
$$log(wage)=\beta_0+\beta_1 educ+\epsilon$$

```{r}
wage1 %>% 
  lm(lwage~educ,data=.)
```

4. 從資料裡選出兩個可能造成$\beta_1$OLS估計值帶有選擇性偏誤的變數，請說明理由並加以適當敍述統計量佐證。

```
我們認為smsa及profocc這兩個變數可能使上述估計值帶有選擇性偏誤

smsa：
如果住在美國大都會地區的話，可能本身的生活水準與機能都不錯，立足點相對其他地區的人來得高，當立足點越高，其educ也越高，從計算的數值得出educ與smsa兩者的相關係數0.2243087，的確顯著。所以如果是住在美國大都會地區的就業者，wage有可能越高，經由計算兩者的相關係數有0.1778852，的確有影響性，故單純比較wage與educ，有可能只是在反映「是否住在美國大都會地區」生活機能的好壞。

profocc：
如果是亮領職業的話，可能會比其他行業的立足點來的高，又立足點越高，其觀測值educ也越高，從數據相關性計算出educ與profocc兩者的相關係數有0.5967681，的確有明顯的顯著。進而可以推估，如果是亮領職業人士的話，其wage可能比較高，經計算得出兩者的相關係數為0.4417699，的確此變數影響educ與wage，故單純比較wage與educ的關係，有可能只是在反映「是否為亮領職業人士」
```

```{r}
#建立方程式
is_numeric<-function(x) all(is.numeric(x))
cor_wage<-function(x) cor(x,wage1$wage)
cor_educ<-function(x) cor(x,wage1$educ)

#計算數值變數與wage的相關係數
wage1 %>%  
  select_if(is_numeric) %>%
  summarise_all(cor_wage)

#計算數值變數與educ的相關係數
wage1 %>%  
  select_if(is_numeric) %>%
  summarise_all(cor_educ)
```

5. 延續上題，請完成對應複迴歸模型的估計。

```{r}
wage1 %>% 
  lm(lwage~educ+smsa+profocc,data=.)
```


6. 大致說來，教育年限12年表示高中畢業，大學畢業會有16年的教育，請問介於12年以上-16年以下的教育年限代表什麼？

```
教育年限為12-16，可能是高中讀的比一般人久，或是大學讀到一半放棄的情況
```

7. 取出教育年限介於12-16年（含上下限）的資料，分別計算以下三群教育年限勞動者的平均薪資：12年，13-15年，16年。
[hint: dplyr::filter(), dplyr::group_by(), dplyr::summarise(), cut()]

8. 在下一部份的文章閱讀練習裡，文章提到: 

> In a comparison of the earnings of people with degrees and people without them, those who start university but do not finish are lumped in with those who never started, even though they, too, will have paid fees and missed out on earnings. Their numbers are considerable. 

在問題7中我們計算了三群人的平均薪資。請問若要避免文章所描述的問題，你會如何計算一位高中生若選擇上大學他會得到的預期薪資好處。[只使用問題7的數字及三群人人數]

# 文章閱讀
[Going to university is more important than ever for young people.
But the financial returns are falling.](https://www.economist.com/news/international/21736151-financial-returns-are-falling-going-university-more-important-ever)

文章中有不少效應評估問句，及造成其無法直接進行簡單迴歸估計的選擇性偏誤原因，請將所有這樣的段落貼過來、寫下它的效應評估問句及造成選擇性偏誤的原因（文章中所提的，非自我發揮）。例如：

```
1. Policymakers regard it as obvious that sending more young people to university will boost economic growth and social mobility. ... But comparisons between countries provide little evidence of these links. Richer countries have more graduates, but that could be because there is more money to spare, and less urgency to start earning.

效應評估問句：越多人上大學該國經濟表現越好？

造成選擇性偏誤原因：「時間多錢多多」造成「越多人上大學」，「時間多錢多多」是「富有國家」常見現象，所以單純比較上大學比例高和低的國家，有可能只是在比誰的「時間多、錢多」。（這類的選擇性偏誤也稱為內生性偏誤。）
```
