---
title: "作業1"
output: html_notebook
params:
  name: ["施孝澐","黃柏元","簡明亮","徐誠德"]
  id: [710661102,710661131,710661122,710661110]
  group: 7
---
請依狀況更改上面的name,id及group（分別代表組員姓名，學號及組號），但請勿更改下面三行的設定。  

***
姓名：`r params$name`  
學號：`r params$id`  
組號：`r params$group`  

***

請直接在本檔案作答，存檔時也無需另存新檔名。交作業時，只由「組長」送出pull request給我。

作業除了讓同學檢視課堂所學程式外，有些題目只會給你未教過的函數建議（純為建議，你也可以不使用），你必需使用Help或網路查尋去了解函數的正確使用；搜詢正確程式函數使用的能力，也是程式設計的基本功。

如果是程式的答案，請設立如下的chunk區塊並在裡面作答
```{r}
#你的程式答案
```

如果是文字答案，請設立沒有{r}的chunk區塊並在裡面作答。
```
你的文字答案。
```

# 教育與薪資

一開始請執行
```{r}
rm(list=ls())
library(dplyr)
library(psych)
library(haven)
wage1 <- read_dta("http://fmwww.bc.edu/ec-p/data/wooldridge/wage1.dta")
```

1. 請依據此[連結](http://fmwww.bc.edu/ec-p/data/wooldridge/wage1.des)說明wage1資料的來源及變數代表意義。[其中potential experience指得是推估工作經驗年資]
```
  1. wage                    平均時薪
  2. educ                    受教育年數
  3. exper                   預估工作經驗年數
  4. tenure                  目前工作年數
  5. nonwhite                非白種人
  6. female                  女性
  7. married                 已婚
  8. numdep                  撫養人數
  9. smsa                    住在大都會區
 10. northcen                住在美國中北部
 11. south                   住在美國南部
 12. west                    住在美國西部
 13. construc                從事建築業
 14. ndurman                 從事非耐久產品製造產業
 15. trcommpu                從事交通及通訊及出版產業
 16. trade                   從事批發及零售業
 17. services                從事服務業
 18. profserv                從事專業服務業
 19. profocc                 從事高技術職位
 20. clerocc                 從事宗教行業
 21. servocc                 從事服務行業
 22. lwage                   薪資取對數
 23. expersq                 預估工作經驗年數之平方
 24. tenursq                 目前工作年資之平方

資料來源:FMRC自美國民眾採樣
```
我們想要問："教育年限增加一年對勞動薪資的影響有多少？"

```{r}
lm(wage~educ,data=wage1)

```
```
Call:
lm(formula = wage ~ educ, data = wage1)

Coefficients:
(Intercept)         educ  
    -0.9049       0.5414  

教育增加一年平均時薪增加0.5414美元
```



2. 請使用`psych::pairs.panels()`來描述教育年限(educ)與勞動薪資(wage)間的特質。在兩者的相關度上，有沒有那個變數取對數(log)會比較好？為什麼？
```{r}
library(psych)
wage1 %>%
  select(wage,educ) %>%
  pairs.panels()
```
```{r}
library(psych)
wage1 %>%
  select(lwage,educ) %>%
  pairs.panels()
```

```{r}
library(psych)
Wage1 %>%
  select(wage,leduc) %>%
  pairs.panels()
```
```
對薪資取LOG比較好
因為資料較為集中看得出趨勢

```

3. 請使用OLS估計以下的迴歸模型：
$$log(wage)=\beta_0+\beta_1 educ+\epsilon$$

```{r}
lm(lwage~educ,data=wage1)%>%
summary

```


4. 從資料裡選出兩個可能造成$\beta_1$OLS估計值帶有選擇性偏誤的變數，請說明理由並加以適當敍述統計量佐證。

```
1.非白人在美國獲得的教育資源較白人少並且會影響受教育的意願進而影響教育年數
2.女性可能家裡不會提供教育機會
```

```{r}
lm(educ~nonwhite,data=(wage1))%>%
  summary
```
```{r}
lm(educ~female,data=(wage1))%>%
  summary
```

```
經過計算後
非白人及女性在90%的信心水準下顯著影響教育年數
故會造成選擇性偏誤

```


5. 延續上題，請完成對應複迴歸模型的估計。
```{r}
lm(lwage~educ+nonwhite+female,data=wage1)%>%
  summary
```

6. 大致說來，教育年限12年表示高中畢業，大學畢業會有16年的教育，請問介於12年以上-16年以下的教育年限代表什麼？

```
高中畢業直接上班或是大學沒念完

```

7. 取出教育年限介於12-16年（含上下限）的資料，分別計算以下三群教育年限勞動者的平均薪資：12年，13-15年，16年。
[hint: dplyr::filter(), dplyr::group_by(), dplyr::summarise(), cut()]

```{r}
summarise(group_by(wage1,cut(wage1$educ,c(11,12,15,16))),mean(wage))
```


8. 在下一部份的文章閱讀練習裡，文章提到:

> In a comparison of the earnings of people with degrees and people without them, those who start university but do not finish are lumped in with those who never started, even though they, too, will have paid fees and missed out on earnings. Their numbers are considerable.

在問題7中我們計算了三群人的平均薪資。請問若要避免文章所描述的問題，你會如何計算一位高中生若選擇上大學他會得到的預期薪資好處。[只使用問題7的數字及三群人人數]

```{r}
summarise(group_by(wage1,cut(wage1$educ,c(11,12,15,16))),n=n())

```

```
在計算大學文憑報酬時，只能用113個大學輟學的人與68個大學畢業生去比較，減少立足點的差別。

```

# 文章閱讀
[Going to university is more important than ever for young people.
But the financial returns are falling.](https://www.economist.com/news/international/21736151-financial-returns-are-falling-going-university-more-important-ever)

文章中有不少效應評估問句，及造成其無法直接進行簡單迴歸估計的選擇性偏誤原因，請將所有這樣的段落貼過來、寫下它的效應評估問句及造成選擇性偏誤的原因（文章中所提的，非自我發揮）。例如：

```
1. Policymakers regard it as obvious that sending more young people to university will boost economic growth and social mobility. ... But comparisons between countries provide little evidence of these links. Richer countries have more graduates, but that could be because there is more money to spare, and less urgency to start earning.

效應評估問句：越多人上大學該國經濟表現越好？

造成選擇性偏誤原因：「時間多錢多多」造成「越多人上大學」，「時間多錢多多」是「富有國家」常見現象，所以單純比較上大學比例高和低的國家，有可能只是在比誰的「時間多、錢多」。（這類的選擇性偏誤也稱為內生性偏誤。）

2.The World Bank has produced estimates of this return for 139 economies. It varies from place to place, but is substantial everywhere. ... Most students know that a degree in mathematics or finance is likely to be more lucrative than one in music or social work.What fewer realise is that the graduate premium overstates the financial benefit of embarking on a degree if their school grades barely qualify them for entry, no matter what they study.

效應性評估問句:上大學是否有夠多的好處?

不同科系的大學文憑以及大學本身優秀與否會明顯的影響大學文憑帶給學生的薪資好處，故單純比較有無大學文憑可能只是在比較不同科系或是大學好壞等因素。

3.Including dropouts when calculating the returns to going to university makes a big difference. In a new book, “The Case Against Education”, Bryan Caplan of George Mason University argues that the low graduation rates of marginal students, and the fact that, for a given level of qualification, cleverer people tend to earn more, mean that the return on a four-year degree in America ranges from 6.5% for excellent students to just 1% for the weakest ones.

效應評估問句:輟學學生與成功畢業學生的讀大學報酬率有極大差異
造成選擇性偏誤的原因:聰明的人普遍對課業在行，而那些成績名列前茅的順利畢業的學生，大部分應該都是比較聰明的學生，所以單純比較輟學學生與成功畢業學生的讀大學報酬率，有可能只是ˋ在比較聰明程度。


4.Bryan Caplan of George Mason University argues that the low graduation rates of marginal students, and the fact that, for a given level of qualification, cleverer people tend to earn more, mean that the return on a four-year degree in America ranges from 6.5% for excellent students to just 1% for the weakest ones

效應評估問句: 學歷越高薪資越高?
造成選擇性偏誤原因:「因為聰明的人能力本身就較強，才能賺得更多。所以在比較大學畢業生時，可能只是在比誰己較聰明對薪資的影響。」





```
