---
title: "作業1"
params:
  group: 2
  id: [710661118, 710661105, 710661115, 710661112]
  name: ["王聖曜","李冠緻","李岳駿","王威瀚"]
output:
  html_notebook:
    df_print: paged
---
請依狀況更改上面的name,id及group（分別代表組員姓名，學號及組號），但請「勿」更改下面姓名、學號、組號三行的設定。  

***

姓名：`r params$name`  
學號：`r params$id`  
組號：`r params$group`  

***

```{r setup, include=FALSE}
knitr::opts_chunk$set(echo = TRUE,warning=F,message=F)
```

# 勞動市場

執行以下程式引入勞動市場資料labordata，資料說明請見連結[Cornwell and Rupert Returns to Schooling Data, 595 Individuals, 7 Years.](http://people.stern.nyu.edu/wgreene/Econometrics/PanelDataSets.htm)

```{r}
library(readr)
labordata <- read_csv("http://people.stern.nyu.edu/wgreene/Econometrics/cornwell&rupert.csv")
```

## 勞動供給

### (1)
將labordata只留下第7年的資料

```{r}
library(dplyr)
library(magrittr)
library(AER)
labordata %<>% dplyr::filter(YEAR == 7)
```

### (2) 
我們想要估計薪資對工時的影響（即勞動供給），考慮如下的勞動供給函數
$$wks_{i}=\beta_0+\beta_1 lwage_{i}+\epsilon_i$$

請使用plot()畫出橫軸為每週工時（WKS）與縱軸為取對數後薪資（LWAGE, 後往直接稱呼「薪資」）的離散圖。
```{r}
plot(labordata$WKS,labordata$LWAGE)
```

### (3)
我們擔心「勞工屬於工會」這個變數(union, 為1若屬於工會, 反之為0)遺漏的話會造成勞動供給的工資係數估計偏誤。請用文字故事說明為什麼會有這層擔心？[記得要有兩個面向故事] 這擔心應該會高估或低估工資係數？
[請不要使用任何程式或數字計算，單純文字故事邏輯]

```
在勞工參與和不參與勞工工會的不同情況下，會深深影響到勞工工時，在參與勞工工會並受到工會保護下，勞工工時會縮減較多，若缺少工會在背後支持，慣老闆會壓榨勞工並增加勞工工時，該變數明顯會影響到勞工工時。
且UNION也可能影響薪資，若在討論工時時不加入	UNION去做解釋，則將造成薪資的效應估計偏誤，及遺漏的重要的變數。
加入此擔心會提高工資係數，也就是說，在給予同樣的薪資下，若知道該觀察者有無加入，會提高薪資對工時的影響。
```

### (4)
在不做迴歸下，請用union分組計算lwage與wks的平均，並用數字結果來支持你在(c)小題的擔心。

```{r}
labordata %>%
  group_by(UNION) %>%
  summarise(mean_lwage=mean(LWAGE),mean_wks=mean(WKS))
```
```
沒加入工會的勞工，其工資與加入勞工者差不多，但是工時較長。
```

### (5)
我們最後考慮如下的複迴歸勞動供給函數
$$wks_{i}=\beta_0+\beta_1 lwage_{i} + \beta_2 ed_{i} +\beta_3 union_{i} +\beta_4 fem_{i}+\epsilon_{i}$$
請用『純文字說明』(不要寫程式，不要算任何數字)：為什麼要再放教育水準及性別二個控制變數？

```
教育水準高低，也會影響勞動供給，教育水準高，通常是腦力活，不用長工時就可以賺夠錢；教育水準低，通常是勞力活，需要長工時才能賺取足夠錢。
如果是女生，可能因為家庭負擔並非落在女性身上，故工時會較低；如果是男生，身為一家之主，工時會較長以賺取足夠的錢來養家。
這兩個變數也是很重要，都會影響到薪資這個變數，為了讓僅有薪資變數的勞動供給簡迴歸的beta0與薪資變數獨立，故應該持續加入其他重要的解釋變數。
```

### (6)
同時OLS估計簡單迴歸和複迴歸下的勞動供給，並用stargarzer呈現估計結果（請設定type="html"）。

```{r}
model1 <- WKS ~ LWAGE
model2 <- WKS ~ LWAGE + ED + UNION + FEM
ols1 <- lm(model1,labordata)
ols2 <- lm(model2,labordata)
stargazer(ols1,ols2,type="html")
```

### (7)
複迴歸模型估計下，LWAGE的係數要如何詮譯？顯不顯著？

```
根據第六題的ols估計，以複迴歸為例，LWAGE的係數為0.538，也就是說當薪資每提高一單位，工時增加0.538單位，但是在簡迴歸與複迴歸的估計下，p-value大於t值，不拒絕H0(beta_1=0)，該變數並不顯著影響工時。
```

### (8)
找出一個使複迴歸模型在控制變數下依然不符合條件性獨立的故事（必需牽扯到labordata資料不會有的變數，所以只能純文字故事）。

```
試添加一變數為”工作態度“，工作態度能夠解釋效應評估變數LWAGE，工作態度好的人，其薪資通常比較高，態度不好者則相反，但是！工作態度與複迴歸的epsilon不滿足條件性獨立，工作態度可能與在此複迴歸中無法解釋的某變數有關，例如與變數MS有關，一個工作態度積極的人，可能因為結了婚有了家庭，產生責任感而努力賺錢養家。
```

## 內生性偏誤
在(2)小題，圖形看不出明顯正斜率的勞動供給線，一個主要原因是薪資與工時是勞動供需決定的結果，因此任何影響勞動供給的因素都會影響薪資，也就是供給線的誤差項不你放多少的變數，最後誤差項還是會改變供給線，也因此一定會影響薪資——誤差項一定會和薪資變數相關。使用複迴歸不管加多少控制變數永遠不會得到薪資係數的一致性估計，這樣的狀況我們稱為內生性偏誤（endogeneity bias）。

然而內生性偏誤卻是相當容易使用工具變數解決，解決方式就是從勞動「需求」函數下手——任何影響勞動需求線的因素都會是合理的工具變數。

### (9)
在勞動市場中，產業別不同其對勞動力的需求也不一樣。另外，不同地點的勞動需求狀況也不同。使用文字邏輯說明「產業別」、勞動者「居住地」可能是合理工具變數的理由。

```
不同的產業別，會對效應估計值“LWAGE“造成影響，各產業都有其薪資水準，並且可以解釋勞動力的需求，而產業別這個影響與其它“非薪資因素”較無關，故產業別可以是一個工具變數。
勞動者的居住地，可能因為物價水準的不同，與薪資有很大的關聯性，並且居住地點不會去強力解釋到其他變數。
```

### (10)
使用工具變數法及產業別（ind）當工具變數，估計複迴歸模型下的$\beta_1$係數，並進行工具變數合理性的相關檢定。

```{r}
ttsls_1iv <- ivreg(
  WKS ~ LWAGE  | IND,
  data=labordata
  ) 
summary(tsls_1iv, vcov = sandwich, diagnostics = TRUE, df=Inf) -> tsls_1iv_tests
tsls_1iv_tests
```

### (11) 
使用工具變數法, 同時使用ind及smsa當工具變數，估計複迴歸模型下的$\beta_1$係數，並進行工具變數合理性的相關檢定。

```{r}
tsls_2iv <- ivreg(
  WKS ~ LWAGE  | IND + SMSA,
  data=labordata
  ) 
summary(tsls_2iv, vcov = sandwich, diagnostics = TRUE, df=Inf) -> tsls_2iv_tests
tsls_2iv_tests
```

### (12)
將簡單迴歸、複迴歸、一個工具變數、二個工具變數的四種估算結果（含應有的檢定），用stargazer產生「一張」報表同時呈現（請設定type="html"）。

```{r}
stargazer(ols1,ols2,tsls_1iv,tsls_2iv,type="text",
          column.labels = c("ols1","ols2","one IV", "two IVs"),
          add.lines = list(c("TSLS tests p-value","","","",""),
                           c("Q1: Sargan","","","NA","0.638"),
                           c("Q2: Weak instruments","NA","NA","0.115","3.63e-09"),
                           c("Q3: Wu-Hausman","NA","NA","0.682","0.870")
                           ))
```


# 文章閱讀
以下問題請依《經濟學人》文章來回答：
[Forcing employers to reveal their gender pay gaps is making them think](https://www.economist.com/news/britain/21739993-despite-its-flaws-new-obligation-could-spark-change-employment-practices-forcing)

## 效應結構式

### (13)
文章問的因果效應問句是什麼？（盡量一言以敝之）

```

```

### (14)
找出文章中所列舉可造成OVB（omitted variable bias）的應控制變數，並說明它會造成OVB的「兩」面向原因（缺一不可）。

```

```