---
title: "作業2"
params:
  group: 5
  id: [710661121, 710661125]
  name: ["蔡朕寧","林宜臻"]
output:
  html_notebook:
    df_print: paged
---
請依狀況更改上面的name,id及group（分別代表組員姓名，學號及組號），但請「勿」更改下面姓名、學號、組號三行的設定。  

***

姓名：`r params$name`  
學號：`r params$id`  
組號：`r params$group`  

***

```{r setup, include=FALSE}
knitr::opts_chunk$set(echo = TRUE,warning=F,message=F)
```

# 勞動市場

執行以下程式引入勞動市場資料labordata，資料說明請見連結[Cornwell and Rupert Returns to Schooling Data, 595 Individuals, 7 Years.](http://people.stern.nyu.edu/wgreene/Econometrics/PanelDataSets.htm)

```{r}
library(readr)
labordata <- read_csv("http://people.stern.nyu.edu/wgreene/Econometrics/cornwell&rupert.csv")
```

## 勞動供給

### (1)
將labordata只留下第7年的資料

```{r}
library(dplyr)
library(magrittr)
library(AER)
labordata %<>%
filter(YEAR == 7)
```

### (2) 
我們想要估計薪資對工時的影響（即勞動供給），考慮如下的勞動供給函數
$$wks_{i}=\beta_0+\beta_1 lwage_{i}+\epsilon_i$$

請使用plot()畫出橫軸為每週工時（WKS）與縱軸為取對數後薪資（LWAGE, 後往直接稱呼「薪資」）的離散圖。
```{r}
plot(labordata$WKS,labordata$LWAGE)
```

### (3)
我們擔心「勞工屬於工會」這個變數(union, 為1若屬於工會, 反之為0)遺漏的話會造成勞動供給的工資係數估計偏誤。請用文字故事說明為什麼會有這層擔心？[記得要有兩個面向故事] 這擔心應該會高估或低估工資係數？
[請不要使用任何程式或數字計算，單純文字故事邏輯]

```
工會為勞工自行組成之利益團體，可與僱主集體談判工資薪水、工作時限和工作條件等並保障勞工權利。因此若勞工屬於工會的話可獲得較多的工資保障，有較高的薪資，可能造成工資係數的低估。相反的，若勞工不屬於工會的話，可能會因缺乏保障而拿到不合理的薪資，會造成工資係數的高估。
```

### (4)
在不做迴歸下，請用union分組計算lwage與wks的平均，並用數字結果來支持你在(c)小題的擔心。

```{r}
labordata %>%
group_by(UNION) %>%
  summarise(mean_lwage=mean(LWAGE),mean_wks=mean(WKS))
  
  由數字結果發現沒參加工會的勞工 平均薪資較低 每週工時較高
  有參加工會的勞工則相反，由此可以支持前述之結果
```

### (5)
我們最後考慮如下的複迴歸勞動供給函數
$$wks_{i}=\beta_0+\beta_1 lwage_{i} + \beta_2 ed_{i} +\beta_3 union_{i} +\beta_4 fem_{i}+\epsilon_{i}$$
請用『純文字說明』(不要寫程式，不要算任何數字)：為什麼要再放教育水準及性別二個控制變數？

```
因為教育水準也可能會影響工資係數，一般來講教育程度較高者會有較高的薪資；普遍來說目前職場上仍存在有性別歧視，因此性別也可能會影響工資係數，男性可能會比女性有較高的薪資。
```

### (6)
同時OLS估計簡單迴歸和複迴歸下的勞動供給，並用stargarzer呈現估計結果（請設定type="html"）。

```{r, results='asis'}
ols1 <- lm(WKS ~ LWAGE,labordata)
ols2 <- lm(WKS ~LWAGE + ED + UNION + FEM,labordata)
stargazer(ols1,ols2,type="html")
```

### (7)
複迴歸模型估計下，LWAGE的係數要如何詮譯？顯不顯著？

```
在模型估計底下，我們發現薪資每增加1%會導致每週工時增加0.538小時，
並且由p-value <0.05可以說明其顯著。
```

### (8)
找出一個使複迴歸模型在控制變數下依然不符合條件性獨立的故事（必需牽扯到labordata資料不會有的變數，所以只能純文字故事）。

```
在其他條件不變的狀況下我們加入一個變數kids代表家中撫養小孩的個數，一般來說家中小孩數越高需要花額外時間照護，因此會與每周工時有負相關，但是這個變數可能會與FEM變數有相關性(因目前社會中照護小孩的工作多是女性所擔任)因此會不符合條件性獨立。

```

## 內生性偏誤
在(2)小題，圖形看不出明顯正斜率的勞動供給線，一個主要原因是薪資與工時是勞動供需決定的結果，因此任何影響勞動供給的因素都會影響薪資，也就是供給線的誤差項不你放多少的變數，最後誤差項還是會改變供給線，也因此一定會影響薪資——誤差項一定會和薪資變數相關。使用複迴歸不管加多少控制變數永遠不會得到薪資係數的一致性估計，這樣的狀況我們稱為內生性偏誤（endogeneity bias）。

然而內生性偏誤卻是相當容易使用工具變數解決，解決方式就是從勞動「需求」函數下手——任何影響勞動需求線的因素都會是合理的工具變數。

### (9)
在勞動市場中，產業別不同其對勞動力的需求也不一樣。另外，不同地點的勞動需求狀況也不同。使用文字邏輯說明「產業別」、勞動者「居住地」可能是合理工具變數的理由。

```
產業別會影響薪資高低 舉例來說高科技產業的薪資就會較一般傳統產業的薪資來高因此滿足合理工具變數的相關性條件,
然而勞動工時的不同並不會改變該產業的產業別因此也會滿足與殘差獨立的排除條件。

而勞動者的居住地也可能會影響薪資的高低，以台灣為例若居住地為台北的薪資則會較中南部高，因此滿足相關性條件，
然而勞動工時並不會影響居住地為何地，因此滿足與殘差獨立的排除條件。
```

### (10)
使用工具變數法及產業別（ind）當工具變數，估計複迴歸模型下的$\beta_1$係數，並進行工具變數合理性的相關檢定。

```{r}
tsls_1iv <- ivreg(
  WKS ~LWAGE + ED + UNION + FEM | ED + UNION + FEM + IND,
  data=labordata )
summary(tsls_1iv, vcov = sandwich, diagnostics = TRUE, df=Inf) -> tsls_1iv_tests
```

### (11) 
使用工具變數法, 同時使用ind及smsa當工具變數，估計複迴歸模型下的$\beta_1$係數，並進行工具變數合理性的相關檢定。

```{r}
tsls_2iv <- ivreg(
  WKS ~LWAGE + ED + UNION + FEM | ED + UNION + FEM + IND+SMSA,
  data=labordata )
summary(tsls_2iv, vcov = sandwich, diagnostics = TRUE, df=Inf) -> tsls_2iv_tests
```

### (12)
將簡單迴歸、複迴歸、一個工具變數、二個工具變數的四種估算結果（含應有的檢定），用stargazer產生「一張」報表同時呈現（請設定type="html"）。

```{r, results='asis'}
stargazer(ols1,ols2,tsls_1iv,tsls_2iv,type="html",
          column.labels = c("ols1","ols2","one IV", "two IVs"),
          add.lines = list(c("TSLS tests p-value","","","",""),
                           c("Q1: Sargan","NA","NA","NA","0.363"),
                           c("Q2: Weak instruments","NA","NA","0.000569","8.92e-11"),
                           c("Q3: Wu-Hausman","NA","NA","0.598699","0.565")
                           ))
```


# 文章閱讀
以下問題請依《經濟學人》文章來回答：
[Forcing employers to reveal their gender pay gaps is making them think](https://www.economist.com/news/britain/21739993-despite-its-flaws-new-obligation-could-spark-change-employment-practices-forcing)

## 效應結構式

### (13)
文章問的因果效應問句是什麼？（盡量一言以敝之）

```
在英國，性別不同造成薪資有所差異?

```

### (14)
找出文章中所列舉可造成OVB（omitted variable bias）的應控制變數，並說明它會造成OVB的「兩」面向原因（缺一不可）。

```
升遷機會變數，文章提及造成薪資差異的原因有很大的原因來自於升遷機會，而這個變數被遺漏掉了，男女薪資差異有一大部分是因為女性的升遷機會較少，
造成高薪資的職位被男性所佔據，進一步導致男女薪資有所差異，這與因為性別差異直接導致薪資差異有所不同，後者代表同工不同酬，前者則代表異工所導致的不同酬。
天性變數，文章提全職工作者性別薪資差距於30歲後劇烈的改變，主要原因來自女性具有生育的生理構造，進而代表生育婦女會因成為母親而離開職場進而導致升遷機會減少，另外照護高齡者的比例也是女性較高，這也使得女性求職機會因照護老人而有所影響。

```
